ko: 의류/액세서리 > 신발 > 유아 및 아동 신발: 유아 및 아동 운동화; 유아 및 아동 부츠; 유아 및 아동 샌들; 유아 및 아동 스니커즈; 첫걸음 및 기어다니기용 신발
pt-PT: Acessórios e vestuário > Calçado > Sapatos para bebé e criança: Sapatos desportivos para bebé e criança; Botas para bebé e criança; Sandálias para bebé e criança; Ténis para bebé e criança; Calçado para primeiros passos e gatinhar
nb: Klær og tilbehør > Sko > Sko til baby og barn: Sko til baby og barn; Støvler til baby og barn; Sandaler til baby og barn; Joggesko til baby og barn; Første skritt og krabbing
el: Ένδυση και αξεσουάρ > Παπούτσια > Βρεφικά & παιδικά παπούτσια: Βρεφικά και παιδικά αθλητικά παπούτσια; Βρεφικά & παιδικά μποτάκια; Βρεφικά & παιδικά σανδάλια; Βρεφικά & παιδικά sneakers; Παπούτσια για τα πρώτα βήματα & Παπουτσάκια για μπουσούλημα
fi: Vaatteet ja asusteet > Kengät > Vauvojen ja lasten kengät: Vauvojen ja lasten urheilukengät; Vauvojen ja lasten saappaat; Vauvojen ja lasten sandaalit; Vauvojen ja lasten lenkkitossut; Ensi askeleet ja konttaajat
hr-HR: Odjeća i modni dodaci > Obuća > Obuća za bebe i djecu: Sportska obuća za bebe i djecu; Čizme za bebe i djecu; Sandale za bebe i djecu; Tenisice za bebe i djecu; Obuća za prve korake i puzanje
zh-CN: 服饰与配饰 > 鞋类 > 婴儿及儿童鞋: 婴儿及儿童运动鞋; 婴儿及儿童靴; 婴儿及儿童凉鞋; 婴儿及儿童休闲鞋; 婴儿学步鞋和爬行鞋
vi: Quần áo & Phụ kiện > Giày > Giày cho trẻ sơ sinh và trẻ em: Giày thể thao cho trẻ sơ sinh và trẻ em; Bốt cho trẻ sơ sinh và trẻ em; Dép quai hậu cho trẻ sơ sinh và trẻ em; Giày sneaker cho trẻ sơ sinh và trẻ em; Giày tập bò & Giày tập đi
es: Ropa y accesorios > Calzado > Calzado para bebés y niños: Zapatos deportivos para bebés y niños; Botas para bebés y niños; Sandalias para bebés y niños; Zapatillas para bebés y niños; Primeros pasos y gateadores
th: เสื้อผ้าและเครื่องประดับ > รองเท้า > รองเท้าเด็กและทารก: รองเท้ากีฬาสำหรับทารกและเด็ก; รองเท้าบูทสำหรับเด็กและทารก; รองเท้าแตะเด็กและทารก; รองเท้าผ้าใบเด็กและทารก; เด็กเริ่มเดินและเด็กเริ่มคลาน
it: Abbigliamento e accessori > Scarpe > Scarpe per neonati e bambini: Scarpe sportive per neonati e bambini; Stivaletti per neonati e bambini; Sandali per neonati e bambini; Sneakers per neonati e bambini; Primi passi e gattonamento
hu: Ruházat és kiegészítők > Cipők > Baba- és gyermekcipők: Baba- és gyermeksportcipők; Baba- és gyermekcsizmák; Baba- és gyermekszandálok; Baba- és gyermektornacipők; Első lépők és mászók
de: Bekleidung & Accessoires > Schuhe > Schuhe für Babys & Kinder: Sportschuhe für Babys & Kinder; Stiefel für Babys & Kinder; Sandalen für Babys & Kinder; Sneaker für Babys & Kinder; Lauf- & Krabbellernhilfen
ro-RO: Îmbrăcăminte și accesorii > Pantofi > Pantofi pentru bebeluși și copii: Pantofi sport pentru bebeluși și copii; Cizme pentru bebeluși și copii; Sandale pentru bebeluși și copii; Teniși pentru bebeluși și copii; Pantofi pentru primii pași/mers de-a bușilea
fr: Vêtements et accessoires > Chaussures > Chaussures pour bébés et enfants: Chaussures de sport pour bébés et enfants; Bottes pour bébés et enfants; Sandales pour bébés et enfants; Baskets pour bébés et enfants; Premiers pas et à quatre pattes
sk-SK: Oblečenie a doplnky > Obuv > Topánky pre bábätká a deti: Športová obuv pre bábätká a deti; Čižmy pre bábätká a deti; Sandále pre bábätká a deti; Tenisky pre bábätká a deti; Prvé kroky a obuv na lezenie
lt-LT: Apranga ir aksesuarai > Batai > Batai kūdikiams ir vaikams: Sportiniai bateliai kūdikiams ir vaikams; Aulinukai kūdikiams ir vaikams; Sandalai kūdikiams ir vaikams; Sportbačiai kūdikiams ir vaikams; Batukai nevaikštantiems ir vaikščioti pradedantiems kūdikiams
tr: Kıyafet ve Aksesuarlar > Ayakkabılar > Bebek ve Çocuk Ayakkabıları: Bebek ve Çocuk Spor Ayakkabıları; Bebek ve Çocuk Botları; Bebek ve Çocuk Sandaletleri; Bebek ve Çocuk Tenis Ayakkabıları; Yeni Yürüyen ve Emekleyen Çocuklar
sv: Kläder och accessoarer > Skor > Skor för baby och barn: Sportskor för baby och barn; Stövlar för baby och barn; Sandaler för baby och barn; Sneakers för baby och barn; Första stegen och krypkläder
cs: Oblečení a doplňky > Obuv > Obuv pro děti a kojence: Atletická obuv pro děti a kojence; Vysoké boty pro děti a kojence; Sandály pro děti a kojence; Tenisky pro děti a kojence; Botičky pro lezoucí děti a první krůčky
sl-SI: Oblačila in dodatki > Obutev > Obutev za dojenčke in otroke: Športna obutev za dojenčke in otroke; Škornji za dojenčke in otroke; Sandali za dojenčke in otroke; Superge za dojenčke in otroke; Prvi koraki in plazenje
en: Apparel & Accessories > Shoes > Baby & Children's Shoes: Baby & Children's Athletic Shoes; Baby & Children's Boots; Baby & Children's Sandals; Baby & Children's Sneakers; First Steps & Crawlers
bg-BG: Облекло и аксесоари > Обувки > Обувки за бебета и деца: Спортни обувки за бебета и деца; Ботуши за бебета и деца; Сандали за бебета и деца; Маратонки за бебета и деца; Буйки и обувки за прохождане
pl: Ubrania i akcesoria > Obuwie > Obuwie dla niemowląt i dzieci: Obuwie sportowe dla niemowląt i dzieci; Botki dla niemowląt i dzieci; Sandały dla niemowląt i dzieci; Sneakersy dla niemowląt i dzieci; Pierwsze buciki i buty do raczkowania
pt-BR: Vestuário e acessórios > Sapatos > Sapatos para bebês e crianças: Calçados esportivos para bebês e crianças; Botas para bebês e crianças; Sandálias para bebês e crianças; Tênis para bebês e crianças; Primeiros passos e engatinhar
nl: Kleding en accessoires > Schoenen > Baby- en kinderschoenen: Baby- en kinderschoenen; Baby- en kinderlaarzen; Baby- en kindersandalen; Baby- en kindersneakers; Eerste stapjes en kruipen
ru: Одежда, обувь и аксессуары > Обувь > Детская обувь: Детская спортивная обувь; Детские сапоги и ботинки; Детские сандалии; Детские кроссовки; Для ползания и первых шагов
zh-TW: 服飾與配件 > 鞋 > 嬰兒與兒童鞋子: 嬰兒與兒童運動用鞋; 嬰兒與兒童靴子; 嬰兒與兒童拖鞋; 嬰兒與兒童運動鞋; 蹣跚學步和爬行
da: Tøj og tilbehør > Sko > Sko til babyer og børn: Atletiksko til babyer og børn; Støvler til babyer og børn; Sandaler til babyer og børn; Sneakers til babyer og børn; Første skridt og kravl
ja: ファッション・アクセサリー > 靴 > ベビー＆キッズ用シューズ: ベビー＆キッズ用アスレチックシューズ; ベビー＆キッズ用ブーツ; ベビー＆キッズ用サンダル; ベビー＆キッズ用スニーカー; よちよち歩き・はいはいする赤ちゃん